臺灣板橋地方法院刑事判決　　　　　　　94年度簡字第1474號
聲　請　人　臺灣板橋地方法院檢察署檢察官
被　　　告　甲○○
　　　　　　乙○○
　　　　　　丙○○
上列被告等因賭博案件，經檢察官聲請以簡易判決處刑（94年度
偵字第3485號），本院判決如下：
    主  文
甲○○在公共場所賭博財物，處罰金貳仟元，如易服勞役，以參
佰元折算壹日；新台幣伍仟元沒收。
乙○○、丙○○在公共場所賭博財物，乙○○處罰金肆仟元，丙○○處罰金陸仟元，如易服勞役，均以參佰元折算壹日。
扣案之象棋壹副沒收之。
    事實及理由
一、本件犯罪事實、證據及應適用之法條，除犯罪事實欄第1 段
    關於被告乙○○及丙○○等二人前科之記載，應分別補充為
    ：「乙○○前曾於民國74年間，因賭博案件，經本院判處罰
    金3 千元確定，並於74年6 月14日執行完畢。丙○○前曾於
    64年間，因竊盜案件，經臺灣桃園地方法院判處有期徒刑6
    月，嗣上訴於臺灣高等法院將上訴駁回確定，並於69年6 月
    11日執行完畢；復於75年間，因賭博案件，經本院判處罰金
    1 千元確定，並於75年10月9 日執行完畢；又於76年間，因
    賭博案件，經本院判處罰金3 千元確定，並於76年10月5日
    執行完畢；另於81年間，因賭博案件，經本院判處罰金2千5
    百元確定，並於81年2 月18日執行完畢。」；同段最後1 行
    補充記載：「並扣得象棋1 副、甲○○所有供賭博犯罪所用
    之款項5000元。」外，餘均引用如附件檢察官聲請簡易判決
    處刑書之記載。
二、爰審酌被告甲○○、乙○○及丙○○等三人之素行（被告甲○○無任何前科；被告乙○○、丙○○2 人各有如犯罪事實
    欄所載之前科紀錄，此有臺灣高等法院被告前案紀錄表在卷
    可稽）、渠等行為足以助長投機僥倖風氣，有害社會公共秩
    序與善良風俗、犯罪之手段、犯後態度等一切情狀，分別量
    處如主文所示之刑，並均諭知易服勞役之折算標準。
三、扣案之象棋1 副係當場賭博之器具，不問屬於犯人與否，應
    依刑法第266 條第2 項規定宣告沒收之。至於被告甲○○於
    經警查獲時，所持有之現款新台幣5 仟元，被告甲○○雖於
    警詢中辯稱，因其日前向一位綽號「白毛」的朋友貸借5 仟
    元用來購買肥料施肥；故該被查獲之款項5 仟元是其本人要
    還給該「白毛」的朋友；偵查中亦供稱，該5 仟元是要還人
    的各等語；惟查：１、依常情經驗而言，被告甲○○如確有
    向他人借貸款項欲歸還，而且款項又是達伍千元之多，理當
    知悉借其款項者之姓名或聯絡方式，然被告甲○○竟於警詢
    或偵查中答稱，不知道如何與「白毛」的朋友聯絡，亦不知
    「白毛」的住所；不知道「白毛」的姓名，沒有聯絡方式各
    等語（偵查卷第7 頁、40頁）；既不知借其款項者之「白毛
    」的聯絡方式，則被告甲○○如何還款？故其上開辯解，顯
    與社會常情經驗不符，難以採信。２、被告甲○○當時正在
    上揭土地公廟旁賭博，如係要將上揭5 仟元償還「白毛」的
    朋友，理當是將該筆5 仟元先放置於口袋內，等到當面會見
    借貸之「白毛」的朋友時，才會將欲償還知該5 仟元拿出，
    放在手中始合常理；豈會於正在賭博時，由被告甲○○手中
    拿著要還他人之5 仟元款項與其他賭客在賭博；而且被告甲○○既不知「白毛」的聯絡方式，如何將該5 仟元款項償還
    ？可見被告甲○○辯稱其手上持有之上開5 仟元款項是要償
    還「白毛」的朋友云云，顯與常情有違。由此可見，被告甲○○當時既正在上開土地公廟旁賭博，而且手中正拿著上開
    5 仟元款項，經本院綜合判斷認定，應是被告甲○○所有供
    賭博犯罪所用之款項至明；從而被告甲○○經警查扣之前揭
    5 仟元款項既是被告甲○○所有供賭博犯罪所用之物，自應
    依刑法第38條第1 項第2款之規定宣告沒收之，合併敘明。
四、依刑事訴訟法第449 條第1 項前段、第3 項、第454 條第2
    項、第450 條第1 項，刑法第266 條第1 項前段、第2 項、
    第42條第2 項前段、第38條第1 項第2 款、罰金罰鍰提高標
    準條例第1 條前段、第2 條，逕以簡易判決處刑如主文。
五、如不服本判決，得自收受送達之日起10日內向本院提出上訴
    狀，上訴於本院第二審合議庭（須附繕本）。
中　　華　　民　　國　　94　　年　　6 　　月　　30　　日
               刑事第五庭　法  官  陳坤地
上列正本證明與原本無異。
                           書記官  李淑秋
中　　華　　民　　國　　94　　年　　7 　　月　　7 　　日
附錄本案論罪科刑法條全文
中華民國刑法第266條：
(普通賭博罪與沒收物)
在公共場所或公眾得出入之場所賭博財物者，處一千元以下罰金
。但以供人暫時娛樂之物為賭者，不在此限。
當場賭博之器具與在賭檯或兌換籌碼處之財物，不問屬於犯人與
否，沒收之。
